臺灣基隆地方法院刑事判決
111年度易字第67號
公  訴  人  臺灣基隆地方檢察署檢察官
被      告  許怡仁

                    籍設新北市○○區○○里0鄰○○路00號0樓（新北○○○○○○○○）


上列被告因竊盜案件，經檢察官提起公訴（110年度偵字第8238
號），被告於準備程序中就被訴事實為有罪之陳述，經告知簡式
審判程序之旨，並聽取當事人之意見後，本院裁定改依簡式審判
程序審理，並判決如下：
    主  文
許怡仁犯攜帶兇器竊盜罪，累犯，處有期徒刑柒月。
未扣案之犯罪工具螺絲起子壹支、犯罪所得新臺幣捌拾元均沒收
，於全部或一部不能沒收或不宜執行沒收時，均追徵其價額。
    犯罪事實及理由
一、程序部分
    按除被告所犯為死刑、無期徒刑、最輕本刑為3年以上有期
    徒刑之罪或高等法院管轄第一審案件者外，於第一次審判期
    日前之準備程序進行中，被告先就被訴事實為有罪之陳述時
    ，審判長得告知被告簡式審判程序之旨，並聽取當事人、代
    理人、辯護人及輔佐人之意見後，裁定進行簡式審判程序，
    刑事訴訟法第273條之1第1項定有明文。本案被告許怡仁所
    犯係死刑、無期徒刑、最輕本刑為3年以上有期徒刑以外之
    罪，其於準備程序中就被訴事實為有罪之陳述，經告知簡式
    審判程序之旨，並聽取公訴人、被告之意見後，爰依首揭規
    定，裁定進行簡式審判程序。是本案之證據調查，依同法第
    273條之2規定，不受同法第159條第1項、第161條之2、第16
    1條之3、第163條之1，及第164條至170條所規定證據能力認
    定及調查方式之限制，合先敘明。
二、本案犯罪事實及證據，除增列被告許怡仁於本院準備程序、
    審理程序中之自白外，餘均引用檢察官起訴書之記載（如附
    件）。
三、論罪科刑
　㈠核被告所為，係犯刑法第321條第1項第3款之攜帶兇器竊盜罪
    。
　㈡累犯裁量部分：
  1.被告前曾因竊盜等案件，經本院以106年度基簡字第1683號
    判決判處有期徒刑4月、4月，又因竊盜案件，經本院以107
    年度易字第150號判決判處有期徒刑10月、5月，上開案件經
    本院以107年度聲字第867號裁定定應執行有期徒刑1年8月確
    定，並與前案假釋遭撤銷之殘刑接續執行，於民國109年4月
    1日執行完畢，有臺灣高等法院被告前案紀錄表1份在卷可稽
    ，其於徒刑執行完畢後5年內故意再犯本件有期徒刑以上之
    罪，為累犯。
  2.按刑法第47條第1項規定：「受徒刑之執行完畢，或一部之
    執行而赦免後，5年以內故意再犯有期徒刑以上之罪者，為
    累犯，加重本刑至二分之一。」有關累犯加重本刑部分，不
    生違反憲法一行為不二罰原則之問題。惟其不分情節，基於
    累犯者有其特別惡性及對刑罰反應力薄弱等立法理由，一律
    加重最低本刑，於不符合刑法第59條所定要件之情形下，致
    生行為人所受之刑罰超過其所應負擔罪責之個案，其人身自
    由因此遭受過苛之侵害部分，對人民受憲法第8條保障之人
    身自由所為限制，不符憲法罪刑相當原則，牴觸憲法第23條
    比例原則。於此範圍內，有關機關應自本解釋公布之日起2
    年內，依本解釋意旨修正之。於修正前，為避免發生上述罪
    刑不相當之情形，法院就該個案應依本解釋意旨，裁量是否
    加重最低本刑（司法院大法官釋字第775號解釋文參照）。
  3.參酌本件被告前已有上述之竊盜經判決確定後入監執行之前
    案紀錄，可認被告經前案之偵審程序後，並未心生警惕作用
    ，返回社會後未能因此自我控管，仍再犯同類之竊盜案件，
    足見行為人主觀惡性較重而有其特別惡性，且前罪之徒刑執
    行無成效，其對於刑罰之反應力顯然薄弱，故認本件有必要
    加重處罰。
  4.又本件量刑已就被告構成累犯、造成累犯之犯行、被告過去
    是否有與本件相似之同類犯行等事由一併予以評價，上開事
    由均不再於量刑中重覆評價，附此敘明。
  ㈢爰以行為人責任為基礎，審酌被告企圖不勞而獲，不思以正途賺取所需財物，任意竊取被害人財物，毫不尊重他人財產權益，犯後雖坦承犯行，但未賠償告訴人所受損失，亦未與告訴人達成和解，及所竊得財物金額，兼衡被告之素行，及於本院審理中所陳學歷國小畢業，家中無人，前為打零工，現因另案入監服刑中等一切情狀，量處如主文所示之刑。
四、沒收：
  ㈠被告犯罪所持用之兇器螺絲起子1支雖未據扣案，仍應依刑法
    第38條第2、4項規定宣告沒收，於全部或一部不能沒收或不
    宜執行沒收時，追徵其價額。
　㈡被告於本案竊得財物為現金新臺幣（下同）80元，核屬被告之犯罪所得，應依刑法第38條之1第1項前段、第3項之規定宣告沒收，於全部或一部不能沒收或不宜執行沒收時，追徵其價額。
據上論斷，應依刑事訴訟法第273條之1第1項、第299條第1項前
段，判決如主文。
本案經檢察官唐道發提起公訴，檢察官高永棟到庭執行職務。
中　　華　　民　　國　　111 　年　　3 　　月　　16　　日
　　　　　　　　　刑事第二庭法　官　李  岳
以上正本證明與原本無異。
如不服本判決應於收受送達後20日內向本院提出上訴書狀，並應
敘述具體理由；其未敘述上訴理由者，應於上訴期間屆滿後20日
內向本院補提理由書(均須按他造當事人之人數附繕本)「切勿逕
送上級法院」。
中　　華　　民　　國　　111 　年　　3 　　月　　16　　日
                            書記官  白豐瑋
附錄本案所犯法條
中華民國刑法第321條：
犯前條第1項、第2項之罪而有下列情形之一者，處6月以上5年以
下有期徒刑，得併科50萬元以下罰金：
一、侵入住宅或有人居住之建築物、船艦或隱匿其內而犯之。
二、毀越門窗、牆垣或其他安全設備而犯之。
三、攜帶兇器而犯之。
四、結夥三人以上而犯之。
五、乘火災、水災或其他災害之際而犯之。
六、在車站、港埠、航空站或其他供水、陸、空公眾運輸之舟、
    車、航空機內而犯之。
前項之未遂犯罰之。
附件：
臺灣基隆地方檢察署檢察官起訴書　
                                     110年度偵字第8238號
　　被　　　告　許怡仁　男　52歲（民國00年0月00日生）
　　　　　　　　　　　　住新北市○○區○○里0鄰○○路00
　　　　　　　　　　　　號5樓（新北○○○○○○○○）
　　　　　　　　　　　　居基隆市○○區○○路000巷000號
                        （另案在法務部○○○○○○○執行                        中）
　　　　　　　　　　　　國民身分證統一編號：Z000000000號
上列被告因竊盜案件，業經偵查終結，認應提起公訴，茲將犯罪
事實及證據並所犯法條分敘如下：
　　　　犯罪事實
一、許怡仁前因竊盜等案件，經臺灣基隆地方法院以106年度基
    簡字第1683號判決判處有期徒刑4月、4月，應執行有期徒刑
    7月確定（甲案）；復因竊盜案件，經同法院以107年度易字
    第150號判決判處有期徒刑10月、5月確定（乙案）；甲、乙
    2案嗣經臺灣基隆地方法院以107年度聲字第867號裁定合併
    定應執行有期徒刑1年8月確定，並與前案假釋遭撤銷之殘刑
    接續執行，於民國109年4月1日執行完畢。
二、詎其不知悔改，意圖為自己不法之所有，基於加重竊盜之犯
    意，於110年10月11日晚間11時15分許，在基隆市○○區○○路0
    00巷0號旁空地，隨身攜帶客觀上堪為兇器使用之螺絲起子1
    支（已由本署檢察官於另案（110年度偵字第6846號）聲請
    宣告沒收），見何超群使用之車號000-00號營業小客車停放
    在該處，竟趁無人在場看管上開車輛之際，先自路邊撿拾石
    頭，隨即手持上開石頭猛力敲擊該車輛駕駛座車窗玻璃，使
    上開車窗玻璃破裂（毀損器物部分，未據告訴）後，再打開
    該車輛車門，進入該車輛內，竊取放置該車輛排檔桿附近之
    零錢約新臺幣（下同）80元，得手後逃離現場，並將竊得零
    錢花用殆盡。嗣為何超群返回取車時，察覺該車輛車窗遭破
    壞及上開財物失竊，報警調閱現場及沿途監視器畫面查看，
    並於110年10月27日上午10時27分許，循線通知許怡仁到案
    說明，始悉上情。
三、案經基隆市警察局第一分局報告偵辦。
　　　　證據並所犯法條
一、上揭犯罪事實，業據被告許怡仁於警詢時及本署偵查中坦承
    不諱，核與被害人何超群於警詢時之指證情節相符，復有翻
    拍自現場及沿途監視器畫面照片、上開螺絲起子照片、該車
    輛車窗遭破壞照片各1份可稽，堪認被告確有竊取上開財物
    之事實，被告犯嫌堪以認定。
二、核被告所為，係犯刑法第321條第1項第3款之加重竊盜罪嫌
    。被告有犯罪事實欄所載之科刑執行情形，有刑案資料查註
    紀錄表可稽，其於5年內故意再犯本件有期徒刑以上之罪，
    為累犯，請依刑法第47條第1項規定加重其刑。
三、依刑事訴訟法第251條第1項提起公訴。
　　此　致
臺灣基隆地方法院
中　　華　　民　　國　 111　　年　　1 　　月　　12　　日
　　　　　　　　　　　　　　　檢　察　官  唐道發
本件正本證明與原本無異
中　　華　　民　　國　 111　　年　　1 　　月　　22　　日
　　　　　　　　　　　　　　　書  記  官  吳愷原
附錄本案所犯法條全文
中華民國刑法第321條第1項第3款
犯前條第 1 項、第 2 項之罪而有下列情形之一者，處 6 月以
上 5 年以下有期徒刑，得併科 50 萬元以下罰金：
三、攜帶兇器而犯之。